【裁判字號】    99,交抗,483
【裁判日期】    991013
【裁判案由】    聲明異議
【裁判全文】
臺灣高等法院高雄分院刑事裁定         99年度交抗字第483號
抗  告  人
即受處分人  甲○○
上列抗告人因違反道路交通管理處罰條例聲明異議案件，不服臺
灣高雄地方法院中華民國99年9 月8 日裁定（99年度交聲字第23
56號），提起抗告，本院裁定如下：
    主  文
抗告駁回。
    理  由
一、原處分意旨略以：本件抗告人即受處分人甲○○於民國99年
    4 月19日19時許，駕駛車牌號碼2057-GN 號自用一般小貨車
    ，行駛於高雄縣鳳山市○○路與瑞隆東路路口，有燈光號誌
    管制之交岔路口闖紅燈，經高雄縣政府警察局填製高縣警交
    字第NJ0000000 號舉發違反道路交通管理事件通知單舉發，
    原處分機關即以抗告人違規事實明確，依道路交通管理處罰
    條例第53條第1 項之規定，裁處抗告人罰鍰新臺幣（下同）
    2,700 元，並依同條例第63條第1 項規定記違規點數3 點等
    語。
二、抗告意旨略以：抗告人於上揭時間行經該地點時，見綠燈轉
    黃燈而緊急煞車，但遭後車追撞，前輪超越停止線，抗告人
    受追撞之損害程度輕微始繼續前進穿越路口，此時紅燈亮起
    ，後輪壓到感應線圈而遭拍照，抗告人為黃燈時進入路口，
    不能以闖紅燈科罰，原審未予詳察，爰不服原處分並請求撤
    銷原審之裁定云云。
三、按汽車駕駛人，行經有燈光號誌管制之交岔路口闖紅燈者，
    處1,800 元以上5,400 元以下罰鍰；並記違規點數3 點，道
    路交通管理處罰條例第53條第1 項、第63條第1 項第3 款分
    別定有明文。
四、經查：
  (一)本件抗告人於上開時、地，駕駛車牌號碼2057-GN 自用小貨
    車行經有燈光號誌管制交叉路口，於紅燈亮起猶行車超越「
    停止線」，並進而穿越該交岔路口等情，有高雄市政府交通
    局違反道路交通管理事件裁決書各1 紙，及舉發照片2 張在
    卷可稽（見原審卷第8 、15頁）。
  (二)上開交岔路口之固定式闖紅燈照相機係採線圈感應而連結紅
    綠燈號誌，於紅燈亮時且過預設紅燈延遲時間1 秒，若有車
    輛壓過感應線圈，感應線圈即會觸發照相單元拍攝相片，為
    分辨該車之違規項目，於預設的間隔時間後拍攝第2 張相片
    ，此有99年6 月29日高雄縣政府警察局高縣警交字第099002
    5910號函文在卷可考（見原審卷第11頁）。本院經核舉發照
    片2 張，其上之電腦紀錄資料顯示抗告人分別於紅燈燈亮起
    1.6 秒及2.8 秒時駕車超越停止線進入路口，且於紅燈亮起
    1.6 秒時，其所駕車輛前後輪胎均已逾越停止線，但尚未到
    達行人穿越道上，於紅燈亮起2.8 秒時，其整個車身已通過
    行人穿越道，據此，足證抗告人確於紅燈亮起時仍穿越路口
    之停止線，且繼續行駛，並穿越路口，堪以認定。抗告人既
    於紅燈亮起1.6 秒後，仍直行前進超越停止線並通過行人穿
    越道，顯屬闖紅燈之違規行為無疑。抗告人所辯於黃燈時即
    已進入路口，顯與上開客觀證據不符，尚難採信。
  (三)另依前揭舉發照片所示，抗告人車輛後方並未見其所辯遭後
    方追撞之車輛，且其車輛後方保險桿亦無明顯遭追撞痕跡，
    況衡諸常情，一般駕駛人於道路上遭他人車輛追撞均會下車
    察看毀損情形，遑論以抗告人所辯行進減速中遭追撞，更會
    造成相對嚴重之毀損狀況，是抗告人前揭所辯，與採證照片
    不符，且其亦未舉證以實其說，本院自難採認。
五、綜上所述，本件抗告人違規事證明確。原審認原處分機關依
    道路交通管理處罰條例第53條第1 項之規定，裁處罰鍰2,70
    0 元，並依同條例第63條第1 項第3 款之規定，記違規點數
    3 點，核無違誤，並依道路交通案件處理辦法第19條之規定
    ，裁定駁回抗告人之異議，於法相符。抗告人仍執陳詞提起
    抗告，並無理由，應予駁回。
六、據上論結，應依道路交通案件處理辦法第26條，刑事訴訟法
    第412 條，裁定如主文。
中    華    民    國    99    年    10    月    13    日
                  刑事第一庭    審判長法  官  周賢銳
                                      法  官  石家禎
                                      法  官  施柏宏
以上正本證明與原本無異。
不得再抗告。
中    華    民    國    99    年    10    月    13    日
                                      書記官  魏文常

司法院資訊處製作；財團法人民間司法改革基金會備份。
